臺灣臺北地方法院交通事件裁定　　　　 96年度交聲字第657號
原處分機關　臺北市交通事件裁決所
異議人即
受處分人　　甲○○
　　　　　　　　　　　號2樓
上列異議人即受處分人甲○○因違反道路交通管理處罰條例案件
，對於臺北市交通事件裁決所於民國九十六年五月二十八日所為
之北市裁二字第裁二二—一ＡＢ五○一四六五號處分，聲明異議
，本院裁定如下：
    主  文
異議駁回。
    理  由
一、按「汽車駕駛人在禁止臨時停車處所停車者，處新臺幣（下
    同）六百元以上一千二百元以下罰鍰」，道路交通管理處罰
    條例第五十六條第一項第一款定有明文。復按「禁止臨時停
    車線，用以指示禁止臨時停車路段，以劃設於道路緣石正面
    或頂面為原則，無緣石之道路得標繪於路面上，距路面邊緣
    以三十公分為度。本標線為紅色實線，線寬除設於緣石，正
    面者以緣石高度為準外，其餘皆為十公分」，道路交通標誌
    標線號誌設置規則第一百六十九條第一項、第二項規定甚明
    。另「汽車發生故障不能行駛，應即設法移置於無礙交通之
    處。該故障車輛在未移置前或移置後均應豎立車輛故障標誌
    。該標誌在行車時速四十公里之路段，應豎立於車身後方五
    公尺至三十公尺之路面上，在行車時速逾四十公里之路段，
    應豎立於車身後方三十公尺至一百公尺之路面上，交通擁擠
    之路段，應懸掛於車身之後部。車前適當位置得視需要設置
    ，車輛駛離現場時，應即拆除。」，道路交通安全規則第一
    百十二條第一項第十二款復規定明確。
二、本件異議人即受處分人甲○○於民國九十六年二月二十七日
    十三時五十一分許，將其所有之車牌號碼：○二六—ＣＴ號
    營業小客車停放在臺北市○○○路○段四二三巷五弄三十號
    標繪紅色禁止臨時停車路段，經原舉發單位即臺北市政府交
    通局交通助理員顏麗水依道路交通管理處罰條例第五十六條
    第一項第一款規定掣發臺北市政府交通局北市交停字第一Ａ
    Ｂ五○一四六五號舉發違反道路交通管理事件通知單予以舉
    發，指定應於九十六年四月一日到案接受裁罰，異議人甲○
    ○於九十六年四月二日向原處分機關即臺北市交通事件裁決
    所申訴，原處分機關函請舉發機關調查結果，仍認異議人有
    上開違規行為，乃依道路交通管理處罰條例第五十六條第一
    項第一款規定，於九十六年五月二十八日以北市裁二字第裁
    二二—一ＡＢ五○一四六五號裁決書裁處異議人罰鍰九百元
    ，異議人於九十六年五月二十八日收受上揭裁決書後，於九
    十六年五月二十八日以聲明異議狀向本院聲明異議，有聲明
    異議狀（見本院卷第二至四頁）、臺北市政府交通局北市交
    停字第一ＡＢ五○一四六五號舉發違反道路交通管理事件通
    知單（見本院卷第六頁）、送達證書（見本院卷第七頁）、
    臺北市政府交通局北市交停字第一ＡＢ五○一四六五號舉發
    違反道路交通管理事件通知單（見本院卷第八頁）、臺北市
    停車場管理處九十六年四月十二日北市停四字第○九六三一
    七二五八○○號函（見本院卷第十、十一頁）在卷足憑。
三、聲明異議意旨略以：異議人於九十六年二月二十七日十三時
    五十一分許，係因引擎溫度過高，而將車牌號碼：○二六—
    ＣＴ號營業小客車暫時停放在臺北市○○○路○段四二三巷
    五弄三十號前，返家取水桶提水降溫，臺北市停車管理處人
    員竟趁隙開單處罰，顯有不當，為此聲明異議，請求撤銷原
    處分云云。
四、訊據異議人坦承有於上揭時、地將其所有之車牌號碼：○二
    六—ＣＴ號營業小客車停放在臺北市○○○路○段四二三巷
    五弄三十號前繪紅色禁止臨時停車路段等情，並有採證照片
    在卷足憑（見本院卷第八頁），應堪採信；異議人雖辯稱伊
    係因車輛引擎溫度過高，始將車輛暫時停放於該處，以便返
    家取水降溫云云，惟查，依上揭採證照片可徵，上開車輛所
    停放之地點，路面繪製有紅色實線，該標線清晰可見，就一
    般具有通常智識之駕駛人而言，即可知悉上開車輛之停放位
    置係禁止臨時停車，不得以任何理由停放車輛，縱異議人車
    輛確有引擎溫度過高情事，亦應先豎立車輛故障標誌，儘速
    設法將車輛移至無礙交通之處，不得任意將車輛停放在繪紅
    色禁止臨時停車路段，是異議人上揭所辯，實屬卸責之詞，
    難以憑信。
五、綜上所述，本件異議人有前揭違規行為，原處分機關依道路
    交通管理處罰條例第五十六條第一項第一款及違反道路交通
    管理事件統一裁罰基準及處理細則第四十三條、第四十四條
    、第六十一條等規定，裁處異議人罰鍰九百元，核無違誤，
    本件受處分人之異議為無理由，自應將其異議駁回。
據上論斷，應依道路交通案件處理辦法第十九條，裁定如主文。
中　　華　　民　　國　　96　　年　　6 　　月　　13　　日
　　　　　　　　　　　　　　　交通法庭法　官　李家慧
以上正本證明與原本無異
如不服本裁定應於送達後5日內向本院提出抗告狀
            　　　　　　　　　　　　　書記官　楊文祥
中　　華　　民　　國　　96　　年　　6　 　月　　15　　日
